臺灣高等法院臺中分院刑事裁定　
111年度聲字第743號
聲  請  人  臺灣高等檢察署臺中檢察分署檢察官     
受  刑  人  蕭盛耀



上列聲請人因受刑人數罪併罰有二裁判以上，聲請定其應執行之
刑（聲請案號：111年度執聲字第330號），本院裁定如下：
    主    文
蕭盛耀因犯如附表所示各罪所處之刑，應執行有期徒刑貳拾參年
。
    理    由
一、聲請意旨略以：受刑人蕭盛耀（下稱受刑人）因違反毒品危
    害防制條例等數罪，經臺灣彰化地方法院（下稱彰化地院）
    及本院先後判處如附表所示之罪刑，均經分別確定在案，應
    依刑法第53條、第51條第5款規定，定其應執行之刑，爰依
    刑事訴訟法第477條第1項規定聲請定其應執行刑等語。
二、經查，受刑人前於民國106年因施用毒品案件，經彰化地院
    以106年度訴字第1282號判決判處有期徒刑11月，受刑人不
    服提起上訴，經本院以107年度上訴字第408號判決將其上訴
    駁回而確定（如附表編號1所示）。復於同年間因販賣、轉
    讓毒品等案件，經彰化地院以106年度訴字第856號判決分別
    判處有期徒刑15年4月（共5罪）、15年2月（共3罪）、1年2
    月（共2罪），並合併定應執行有期徒刑16年10月，受刑人
    不服提起上訴後，經本院以108年度上訴字第733號判決將原
    判決部分撤銷改判無罪，其餘上訴駁回，並就駁回上訴部分
    合併定應執行有期徒刑16年而確定（如附表編號3至7所示）
    。另於107年間因施用毒品案件，經彰化地院以107年度訴字
    第760號判決判處有期徒刑1年確定（如附表編號2所示），
    嗣並經彰化地院以108年度聲字第339號裁定與附表編號1部
    分合併定應執行有期徒刑1年6月確定。又於同年間因販賣毒
    品等案件，經彰化地院以107年度訴字第854號、108年度訴
    字第304號判決分別判處有期徒刑8年1月（共2罪）、8年（
    共4罪）、7年10月，並合併定應執行有期徒刑9年6月，受刑
    人提起上訴後，經撤回上訴而確定（如附表編號8至14所示
    ）等情，有臺灣高等法院被告前案紀錄表及上開判決書、裁
    定書附卷可按。而受刑人上揭等所犯，其犯罪事實最後判決
    為本院108年度上訴字第733號判決（如附表編號3至7所示）
    ，是以本件聲請人聲請定其應執行之刑，本院自有管轄權，
    合先敘明。
三、又法律上屬於自由裁量之事項，並非概無法律性之拘束。自
    由裁量係於法律一定之外部性界限內（以定執行刑言，即不
    得違反刑法第51條之規定），使法官具體選擇以為適當之處
    理；因此在裁量時，必須符合所適用之法規之目的。更進一
    步言，須受法律秩序之理念所指導，此亦即所謂之自由裁量
    之內部性界限。關於定應執行之刑，既屬自由裁量之範圍，
    其應受此項內部性界限之拘束，要屬當然（最高法院80年台
    非字第473號判例意旨參照）。受刑人所犯如附表所示各罪
    ，其中如附表編號1至2之部分業經彰化地院以108年度聲字
    第339號裁定定應執行有期徒刑1年6月確定；如附表編號3至
    7之部分業經本院以108年度上訴字第733號判決定應執行有
    期徒刑16年確定；如附表編號8至14之部分業經彰化地院以1
    07年度訴字第854號、108年度訴字第304號判決定應執行有
    期徒刑9年6月確定，有上開刑事裁判及臺灣高等法院被告前
    案紀錄表各1份存卷可佐。上開刑事裁判所定應執行之刑，
    雖將因本院所為之本件定應執行刑裁定而當然失效，惟揆諸
    前揭說明，經本院審核相關案卷、考量自由裁量之範圍應受
    內部性界限之拘束（即法律秩序之理念及法律目的之內部性
    界限）及不利益變更禁止原則，避免本件定應執行刑後反較
    定應執行刑之前更不利於受刑人，並衡酌定應執行刑之基本
    原則及受刑人人格、所犯各罪侵害法益之異同、對侵害法益
    之加重效應及時間、空間之密接程度，刑罰邊際效應隨刑期
    而遞減及行為人所生痛苦程度隨刑期而遞增，考量受刑人復
    歸社會之可能性，以及經徵詢後其對於本件定應執行刑表示
    無意見，而為整體評價後，爰定其應執行之刑如主文所示。
據上論斷，應依刑事訴訟法第477條第1項，刑法第53條、第51條
第5款，裁定如主文。
中　　華　　民　　國　　111 　年　　4 　　月　　20　　日
            刑事第九庭   審判長法　官　紀  文  勝
                               法　官  姚  勳  昌
                               法　官  紀  佳  良 
以上正本證明與原本無異。
如不服本裁定，應於收受送達後5日內向本院提出抗告書狀（須
附繕本）。因疫情而遲誤不變期間，得向法院聲請回復原狀。  

                               書記官  洪  鴻  權 
　　　　　　　　　　　　　　　 
中　　華　　民　　國　　111 　年　　4 　　月　　20　　日

附    表：
編           號           1          2          3 罪           名  毒品危害防制條例 毒品危害防制條例 毒品危害防制條例 宣     告    刑  有期徒刑11月 有期徒刑1年 有期徒刑15年2月 犯  罪   日  期  106年8月6日 107年1月13日 105年9月23日 偵查（自訴）機關年  度  案 號  臺灣彰化地方檢察署106年度毒偵字第2177號 臺灣彰化地方檢察署107年度毒偵字第853號 臺灣彰化地方檢察署106年度偵字第822號、第1273號 最後事實審 法        院 臺灣高等法院臺中分院 臺灣彰化地方法院 臺灣高等法院臺中分院  案        號 107年度上訴字第408號 107年度訴字第760號 108年度上訴字第753號  判 決  日 期 107年4月25日 107年10月12日 108年6月11日 確定判決 法        院 臺灣高等法院臺中分院 臺灣彰化地方法院 臺灣高等法院臺中分院  案        號 107年度上訴字第408號 107年度訴字第760號 108年度上訴字第733號  判        決確 定  日 期 107年5月23日 107年11月13日 108年7月2日 是 否 為 得 易科罰 金 之 案件  不得易科罰金 不得易服社會勞動 不得易科罰金 不得易服社會勞動 不得易科罰金 不得易服社會勞動 備           註  臺灣彰化地方檢察署107年度執字第3796號（編號1至2前經彰化地院以108年度聲字第339號裁定定應執行有期徒刑1年6月確定） 臺灣彰化地方檢察署108年度執字第248號 （編號1至2前經彰化地院以108年度聲字第339號裁定定應執行有期徒刑1年6月確定） 臺灣彰化地方檢察署108年度執字第3755號（編號3至7前經本院以108年度上訴字第733號判決定應執行有期徒刑16年確定） 



編           號           4          5          6 罪           名  毒品危害防制條例 毒品危害防制條例 毒品危害防制條例 宣     告    刑  有期徒刑15年2月 有期徒刑15年2月 有期徒刑1年2月 犯  罪   日  期  105年9月25日 105年10月2日 105年8月16日 偵查（自訴）機關年  度  案 號  臺灣彰化地方檢察署106年度偵字第822號、第1273號 臺灣彰化地方檢察署106年度偵字第822號、第1273號 臺灣彰化地方檢察署106年度偵字第822號、第1273號 最後事實審 法        院 臺灣高等法院臺中分院 臺灣高等法院臺中分院 臺灣高等法院臺中分院  案        號 108年度上訴字第733號 108年度上訴字第733號 108年度上訴字第733號  判 決  日 期 108年6月11日 108年6月11日 108年6月11日 確定判決 法        院 臺灣高等法院臺中分院 臺灣高等法院臺中分院 臺灣高等法院臺中分院  案        號 108年度上訴字第733號 108年度上訴字第733號 108年度上訴字第733號  判        決確 定  日 期 108年7月2日 108年7月2日 108年7月2日 是 否 為 得 易科罰 金 之 案件  不得易科罰金 不得易服社會勞動 不得易科罰金 不得易服社會勞動 不得易科罰金 不得易服社會勞動 備           註  臺灣彰化地方檢察署108年度執字第3755號（編號3至7前經本院以108年度上訴字第733號判決定應執行有期徒刑16年確定） 臺灣彰化地方檢察署108年度執字第3755號（編號3至7前經本院以108年度上訴字第733號判決定應執行有期徒刑16年確定） 臺灣彰化地方檢察署108年度執字第3755號（編號3至7前經本院以108年度上訴字第733號判決定應執行有期徒刑16年確定） 



編           號           7          8          9 罪           名  毒品危害防制條例 毒品危害防制條例 毒品危害防制條例 宣     告    刑  有期徒刑1年2月 有期徒刑8年1月 有期徒刑8年 犯  罪   日  期  105年8月29日 107年5月6日 107年5月12日 偵查（自訴）機關年  度  案 號  臺灣彰化地方檢察署106年度偵字第822號、第1273號 臺灣彰化地方檢察署107年度偵字第7075號、第8548號 臺灣彰化地方檢察署107年度偵字第7075號、第8548號 最後事實審 法        院 臺灣高等法院臺中分院 臺灣彰化地方法院 臺灣彰化地方法院  案        號 108年度上訴字第733號 107年度訴字第854號、108年度訴字第304號 107年度訴字第854號、108年度訴字第304號  判 決  日 期 108年6月11日 108年3月28日 108年3月28日 確定判決 法        院 臺灣高等法院臺中分院 臺灣彰化地方法院 臺灣彰化地方法院  案        號 108年度上訴字第733號 107年度訴字第854號、108年度訴字第304號 107年度訴字第854號、108年度訴字第304號  判        決確 定  日 期 108年7月2日 108年10月17日 （撤回上訴) 108年10月7日 (撤回上訴) 是 否 為 得 易科罰 金 之 案件  不得易科罰金 不得易服社會勞動 不得易科罰金 不得易服社會勞動 不得易科罰金 不得易服社會勞動 備           註  臺灣彰化地方檢察署108年度執字第3755號（編號3至7前經本院以108年度上訴字第733號判決定應執行有期徒刑16年確定） 臺灣彰化地方檢察署108年度執字第5365號（編號8至14前經彰化地院以107年度訴字第854號、108年度訴字第304號判決定應執行有期徒刑9年6月確定） 臺灣彰化地方檢察署108年度執字第5365號（編號8至14前經彰化地院以107年度訴字第854號、108年度訴字第304號判決定應執行有期徒刑9年6月確定） 



編           號           10          11          12 罪           名  毒品危害防制條例 毒品危害防制條例 毒品危害防制條例 宣     告    刑  有期徒刑8年 有期徒刑8年 有期徒刑7年10月 犯  罪   日  期  107年5月13日 107年5月16日 107年5月16日 偵查（自訴）機關年  度  案 號  臺灣彰化地方檢察署107年度偵字第7075號、第8548號 臺灣彰化地方檢察署107年度偵字第7075號、第8548號 臺灣彰化地方檢察署107年度偵字第7075號、第8548號 最後事實審 法        院 臺灣彰化地方法院 臺灣彰化地方法院 臺灣彰化地方法院  案        號 107年度訴字第854號、108年度訴字第304號 107年度訴字第854號、108年度訴字第304號 107年度訴字第854號、108年度訴字第304號  判 決  日 期 108年3月28日 108年3月28日 108年3月28日 確定判決 法        院 臺灣彰化地方法院 臺灣彰化地方法院 臺灣彰化地方法院  案        號 107年度訴字第854號、108年度訴字第304號 107年度訴字第854號、108年度訴字第304號 107年度訴字第854號、108年度訴字第304號  判        決確 定  日 期 108年10月17 （撤回上訴) 108年10月17日 （撤回上訴) 108年10月17日 （撤回上訴) 是 否 為 得 易科罰 金 之 案件  不得易科罰金 不得易服社會勞動 不得易科罰金 不得易服社會勞動 不得易科罰金 不得易服社會勞動 備           註  臺灣彰化地方檢察署108年度執字第5365號（編號8至14前經彰化地院以107年度訴字第854號、108年度訴字第304號判決定應執行有期徒刑9年6月確定） 臺灣彰化地方檢察署108年度執字第5365號（編號8至14前經彰化地院以107年度訴字第854號、108年度訴字第304號判決定應執行有期徒刑9年6月確定） 臺灣彰化地方檢察署108年度執字第5365號（編號8至14前經彰化地院以107年度訴字第854號、108年度訴字第304號判決定應執行有期徒刑9年6月確定） 



編           號           13          14  罪           名  毒品危害防制條例 毒品危害防制條例  宣     告    刑  有期徒刑8年 有期徒刑8年1月  犯  罪   日  期  107年5月18日 107年5月6日  偵查（自訴）機關年  度  案 號  臺灣彰化地方檢察署107年度偵字第7075號、第8548號 臺灣彰化地方檢察署107年度偵字第7075號、第8548號  最後事實審 法        院 臺灣彰化地方法院 臺灣彰化地方法院   案        號 107年度訴字第854號、108年度訴字第304號 107年度訴字第854號、108年度訴字第304號   判 決  日 期 108年3月28日 108年3月28日  確定判決 法        院 臺灣彰化地方法院 臺灣彰化地方法院   案        號 107年度訴字第854號、108年度訴字第304號 107年度訴字第854號、108年度訴字第304號   判        決確 定  日 期 108年10月17日 (撤回上訴) 108年3月28日 (撤回上訴)  是 否 為 得 易科罰 金 之 案件  不得易科罰金 不得易服社會勞動 不得易科罰金 不得易服社會勞動  備           註  臺灣彰化地方檢察署108年度執字第5365號（編號8至14前經彰化地院以107年度訴字第854號、108年度訴字第304號判決定應執行有期徒刑9年6月確定） 臺灣彰化地方檢察署108年度執字第5365號（編號8至14前經彰化地院以107年度訴字第854號、108年度訴字第304號判決定應執行有期徒刑9年6月確定）